# 向陈版主求助-关于含有效期条款的培训类服务收入确认的问题

提问人：月影伊人 时间：2016-10-14 10:35:54
我司从2013.09开始在培训类服务合同中增加了培训合同有效期为 3 年的条款，现期限已到，仍有不少客户未参加培训或者只参加了部分培训（比如培训合同规定有 10 人次可以来参加我司组织的培训，但 3 年内只来了 5 人或者 1 人都没有来）。我司所有的款项都是预收，在合同签订时 借银行，贷递延服务收入（负债类），然后在符合收入确认条件时，借递延服务收入，贷主营业务收入。所以期末都会有递延服务收入科目的贷方余额，逐年累积越来越大
因为管理层业绩的考核问题，此类收入不能直接入营业外。所以想问下有什么依据可以转入主营业务收入，中国或者美国的GAAP都可以
麻烦陈版主了，多谢

回答人：chenyiwei
首先是能否转销该预收款的问题。对负债的转销要非常谨慎，确保本企业已基本不可能就这些预收款项被要求提供相应的培训服务（结合历史经验和本期的发展变化情况，注意证据的充分性和适当性）。在此基础上才能将确定无需再提供培训服务的这部分预收款项予以转销。转销时，由于此类款项来源于日常活动，是企业正常业务模式的内在组成部分，一般情况下也不会是偶发性的，今后还会发生，因此可以接受将这部分款项转入主营业务收入的处理。

提问人：槿思成 时间：2016-10-16 00:57:21
请教陈老师，这种属于清理以往事项，并且因为清理过程中，不产生与收入相配比的成本，不是更应该转到营业外收入吗？感谢老师

回答人：chenyiwei
如果建立规范化的管理制度，定期清理，这些款项也可以成为一段时间内的收入来源，而且最初来源也是与主营业务相关的。

提问人：月影伊人 时间：2016-10-17 08:54:36
谢谢陈版主的答复，对于此业务的结论，我以及我的经理都与您有一样的看法。现在的问题就是准则的事了，找了半天，实在没有中国的或者美国的或者国际的GAAP中的哪些信息可以拿来借鉴，陈版主有什么建议方向吗？

回答人：chenyiwei
建议从中国准则和IFRS下对“收入”的定义、“日常活动”的判断等方面入手分析。